臺灣高等法院刑事裁定
109年度抗字第1719號
抗  告  人  鄭龍樺

                    籍設新北市○○區○○路0段00巷000弄00○0號
                    （現於法務部○○○○○○○○○○○執行）
上列抗告人即受刑人因聲請定應執行刑案件，不服臺灣新北地方
法院中華民國109年9月21日裁定（109年度聲字第3640號），提
起抗告，本院裁定如下：
    主  文
抗告駁回。                                              
    理  由
一、原裁定意旨略以：抗告人即受刑人鄭龍樺（下稱抗告人）於
    如原裁定附表編號2（原裁定誤載為編號1，應予更正）所示
    判決確定日期前，犯如原裁定附表編號1、2所示之罪，均經
    原審法院判決科刑確定乙節，有各該判決書及本院被告前案
    紀錄表在卷可稽，檢察官向原審法院聲請定其應執行刑，核
    無不合，爰審酌抗告人犯罪之次數、情節及所犯數罪整體之
    非難評價，依刑事訴訟法第477條第1項，刑法第53條、第51
    條第5款、第41條第1項前段、第8項，裁定抗告人犯如原裁
    定附表所示各罪所處之刑，應執行有期徒刑9月，如易科罰
    金，以新臺幣（下同）1,000元折算1日等語。
二、抗告意旨略以：（一）在未發覺其犯罪即向有行使偵查職權
    公務員坦承其犯罪，或已發覺其犯罪而犯人為誰尚未知曉，
    受詢問時即坦承其犯罪，得酌量減輕其刑，刑法第62條定有
    明文，抗告人所犯案件均為自首，請酌量減輕其刑。（二）
    科刑時應審酌行為人責任為基礎，應注意下列事項為量刑輕
    重之標準，應審酌行為人犯罪動機、手段、目的，及個人品
    行、智識程度、家庭狀況、犯後態度良好，得酌量減輕其刑
    ，刑法第57條定有明文。抗告人犯罪動機、手段、目的均為
    一致，犯後態度良好，皆配合檢警辦案，且經濟勉持，家中
    尚有65歲以上之年邁雙親，及育有一名12歲以下之子女需看
    照，得酌量減輕其刑。（三）其犯罪情狀顯可憫恕，雖科以
    最低刑度之刑，卻仍嫌過重者，得酌量減輕其刑，刑法第59
    條定有明文。抗告人犯罪動機、手段、目的均為一致，主要
    係以自戕自我健康為主，對他人之法益、權益並未產成任何
    實質上之侵害，又均為自首，犯後態度良好，其犯罪情狀顯
    可憫恕，雖科以最輕刑度，卻仍嫌過重，得酌量減輕其刑。
    （四）綜上所陳，原審裁量過重，疏而漏查上述所揭之法條
    及情狀，請撤銷原審裁定，重新賦予抗告人一個從輕、從新
    的機會等語。
三、按裁判確定前犯數罪者，併合處罰之；又數罪併罰有二裁判
    以上者，應依刑法第51條之規定定其應執行之刑；另宣告多
    數有期徒刑者，於各刑中之最長期以上，各刑合併之刑期以
    下，定其刑期，但不得逾30年，刑法第50條、第53條、第51
    條第5款分別定有明文。次按數罪併罰，有二裁判以上，且
    宣告多數有期徒刑者，法院於裁量定應執行刑時，應審酌個
    案具體情節，遵守刑法第51條第5款所規定之外部性界限；
    所定之執行刑，祇須在不逸脫外部性界限範圍內為衡酌，而
    無全然喪失權衡意義或其裁量行使顯然有違比例原則之裁量
    權濫用之例外情形，並不悖於定應執行刑之恤刑目的者，即
    無違裁量權之內部性界限。
四、經查：抗告人所犯如原裁定附表所示二罪，分別經法院判處
    如原裁定附表所示罪刑確定，二罪犯罪時間均在最早確定之
    原裁定附表編號2所示判決確定日之前等情，有如原裁定附
    表所示判決書及本院被告前案紀錄表附卷可稽，經檢察官聲
    請合併定應執行刑，原審法院本其職權，斟酌抗告人犯罪情
    節、行為次數及所犯數罪整體之非難評價，裁定本件定應執
    行刑為有期徒刑9月，如易科罰金，以1,000元折算1日，係
    於各刑中之最長期（有期徒刑6月）以上、各刑合併之刑期
    （有期徒刑11月）以下，經核並未逾越刑法第51條第5款之
    界限，亦無明顯過重而違背比例原則或公平正義之情形之裁
    量權濫用情事，又適用「限制加重原則」之量刑原理，對抗
    告人給予適度之刑罰折扣，符合法律授與裁量權之目的，並
    諭知如易科罰金之折算標準，自無違誤。抗告人雖執前詞提
    起抗告，惟查：數罪併罰之定應執行之刑，係出於刑罰經濟
    與責罰相當之考量，為一種特別的量刑過程，相較於刑法第
    57條所定科刑時應審酌之事項，係對一般犯罪行為之裁量自
    有不同，是其抗告意旨所述屬刑法第57條就個別犯罪量處刑
    罰所應審酌之事項，與定應執行刑應考量者尚有差異，難執
    該等情狀作為定執行刑之依憑；又抗告意旨認其所犯案件均
    為自首，符合刑法第62條規定，且犯後態度良好，所犯之罪
    均以自戕自我健康為主，對他人法益、權益並未產生實質侵
    害，犯罪情狀顯可憫恕，符合刑法第59條規定，求請酌量減
    輕其刑云云，惟自首或犯罪是否情堪憫恕等亦係就個案審酌
    量刑之規定，而非判決確定後定應執行刑程序應審酌之事項
    ，故抗告人此部分所指，亦屬無據。綜上所述，抗告人執前
    詞提起抗告，指摘原裁定不當，為無理由，應予駁回。
五、據上論斷，應依刑事訴訟法第412條，裁定如主文。 　
中　　華　　民　　國　　109 　年　　10　　月　　15　　日
                  刑事第十八庭  審判長法  官  何俏美
                                      法  官  陳海寧
                                      法  官  葉乃瑋
以上正本證明與原本無異。
不得再抗告。
                                      書記官  程欣怡
中　　華　　民　　國　　109 　年　　10　　月　　16　　日